【裁判字號】    98,易,689
【裁判日期】    980831
【裁判案由】    竊盜
【裁判全文】
臺灣高雄地方法院刑事判決               98年度易字第689號
公  訴  人  臺灣高雄地方法院檢察署檢察官
被      告  丙○○
                    （現羈押於台灣高雄看守所）
上列被告因竊盜案件，經檢察官提起公訴（98年度偵字第16542
號），本院判決如下：
    主  文
丙○○犯竊盜罪，陸罪，均累犯，各處有期徒刑月；又犯踰越
安全設備竊盜罪，累犯，處有期徒刑柒月。應執行有期徒刑壹年
肆月。
    事  實
一、丙○○前因竊盜案件，經法院分別判處有期徒刑4 月、6 月
    確定，接續執行後，甫於民國98年2 月28日執行完畢。詎其
    竟不知悔改，復意圖為自己不法之所有，於如附表編號1 至
    7 所示之時間、地點，以如附表編號1 至7 竊盜經過及竊得
    之物品欄所示方法竊取該欄所示之物，得手後將如附表編號
    1 至5 所示竊得物品運往莊蓮杏所開設位於高雄市○○區○
    ○路名義國小旁之資源回收廠，以1 公斤新台幣（下同）7
    元之價格出售予莊蓮杏。嗣於98年6 月2 日1 時10分許，丙
    ○○騎乘所竊如附表編號7 所示機車載運如附表編號6 所示
    之鐵板，欲運往上開資源回收廠出售予莊蓮杏時，在高雄市
    小港區○○街30之1 號前為警查獲，而得悉上情。
二、案經高雄市政府警察局小港分局移請臺灣高雄地方法院檢察
    署檢察官偵查起訴。
    理  由
一、證據能力之判斷：
  (一)被告以外之人於偵查中向檢察官所為之陳述，除顯有不可信
    之情況者外，得為證據，刑事訴訟法第159 條之1 第2 項定
    有明文。而檢察官於偵查中訊問被告以外之人時，可能係以
    被告或以證人身份進行訊問，倘檢察官於訊問前，已依不同
    身份所應適用之程序，分別告知刑事訴訟法第95條關於訊問
    被告應先告知之事項，或同法第187 條第1 項之證人具結義
    務及偽證處罰，使該受訊問之被告以外之人瞭解其係基於何
    種身分應訊，得以適當行使各該當權利，並注意作證之注意
    事項，不致因身分混淆而剝奪其權利之行使，則檢察官此種
    訊問方式之偵查作為，即難謂為於法有違。而本件證人陳明
    輝、甲○○、莊蓮杏於檢察官偵查中所為之陳述，係由檢察
    官以證人身分訊問，訊問前並已告知上開同法第187 條第1
    項之注意事項（詳偵查卷第14頁、第22頁），此外亦查無顯
    不可信之情況，自應認該陳述有證據能力。
  (二)被告以外之人於審判外之言詞或書面陳述，除法律有規定者
    外，依刑事訴訟法第159 條第1 項之規定，雖不得作為證據
    ，但依同法第159 條之5 規定，經當事人於審判程序同意作
    為證據，法院審酌該言詞陳述或書面陳述作成時之情況，認
    為適當者，仍得作為證據，且如當事人、代理人或辯護人於
    法院調查證據時，知有上開不得為證據之情形，而未於言詞
    辯論終結前聲明異議者，視為有前項之同意。而本件關於證
    人陳明輝、甲○○、莊蓮杏於警詢中之陳述，被告於本院行
    準備程序時，均明確表示對於證據能力不爭執（詳本院卷第
    30頁），且被告亦未於本院審理過程中聲明異議，本院審酌
    上開陳述作成時之情況均屬正常，且與本案相關之待證事實
    具有關連性，因認上開證據均具有證據能力。
二、事實之認定：
    訊據被告丙○○對上開犯罪事實坦承不諱（詳本院卷第56頁
    ），核與證人陳明輝證稱略以：車牌號碼LJV-638 號重型機
    車為伊太太乙○○所有，因機車停放於屋外忘了拔鑰匙，所
    以於98年6 月2 日凌晨1 時30分前被竊等語（詳警卷第7 至
    8 頁、偵查卷第14頁），證人即三協鐵工廠負責人甲○○證
    稱略以：該工廠於98年5 月16日早上9 時許，失竊1 包圓鐵
    約28公斤，於98年5 月18日早上9 時許失竊1 包圓鐵約27公
    斤，於98年5 月20日下午3 時許失竊1 包圓鐵約45公斤，於
    98 年5月26日下午3 時許失竊1 包圓鐵約37公斤，於98年5
    月30日下午4 時許失竊正方形鐵板1 塊約31公斤，於98年6
    月1 日下午約5 時許，失竊長方形鐵板3 塊約94公斤，前5
    次鐵工廠沒有圍，被偷了第5 次才以鐵板作圍欄等語（詳警
    卷第9 至10頁、偵查卷第14至15頁），證人即資源回收廠負
    責人莊蓮杏證稱略以：該資源回收廠所收購如附表編號1 至
    6 所示之圓鐵條、鐵板，為被告出售予伊，被告分5 次以上
    拿來賣伊，直接秤重，1 公斤賣7 元等語（詳警卷第13至14
    頁、偵查卷第22頁），證人即為被告製作筆錄之警員丁○○
    證稱略以：本件查獲後，係經甲○○陳述失竊經過，再參酌
    莊蓮杏陳述被告出售次數超過5 次，因而詢問被告是否有偷
    過那麼多次，時間是否跟甲○○所述吻合，被告都有承認等
    語（詳本院卷第49頁）大致相符，此外復有查獲被告時所拍
    攝之相片3 張、由被告帶同前往莊蓮杏所開設資源回收廠時
    所拍攝之相片12張，及查獲時之搜索扣押筆錄、搜索莊蓮杏
    所開設資源回收廠之搜索筆錄、LJV-638 號重型機車之贓物
    認領保管單、鐵條鐵板之認領保管單各1 份附卷可稽（詳警
    卷第33至40頁、第15至18頁、第20至22頁、第26頁、第27頁
    ），所證堪信為真實，則被告確有如事實欄所載之竊盜犯行
    ，應可認定。
三、論罪科刑：
    核被告如附表一編號1 至5 、7 之所為，係犯刑法第320 條
    第1 項之竊盜罪，被告如附表編號6 之所為，係犯刑法第
    321 條第1 項第2 款之踰越安全設備竊盜罪。被告上開所犯
    各罪間，犯意個別，行為互殊，應分論併罰。被告前因竊盜
    案件，經法院分別判處有期徒刑4 月、6 月確定，接續執行
    後，甫於民國98年2 月28日執行完畢，有臺灣高等法院被告
    前案紀錄表附卷可稽（詳本院卷第12頁），5 年以內故意再
    犯本件有期徒刑以上之罪，為累犯，應依法加重其刑。爰審
    酌被告不思以己力維生，竟多次竊取他人之財物，毫無尊重
    他人所有物之體認，欠缺法紀觀念，嚴重破壞社會安全，前
    有多次犯罪紀錄，有上開臺灣高等法院被告前案紀錄表附卷
    可稽，素行不佳，坦承犯行，犯後態度尚可，所竊尚非高價
    財物等一切情狀，分別量處如主文所示之刑，並定應執行之
    刑，以示警逞。
據上論斷，應依刑事訴訟法第299 條第1 項前段，刑法第320 條
第1 項、第321 條第1 項第2 款、第47條第1 項、第51條第5 款
，刑法施行法第1 條之1 ，判決如主文。
本案經檢察官游淑玟到庭執行職務。
中    華    民    國    98    年    8     月    31    日
                  刑事第六庭    法  官  鄭峻明
以上正本證明與原本無異。
如不服本判決應於收受判決後10日內向本院提出上訴書狀，並應
敘述具體理由。其未敘述上訴理由者，應於上訴期間屆滿後20日
內向本院補提理由書(均須按他造當事人之人數附繕本)「切勿逕
送上級法院」。
中    華    民    國    98    年    8     月    31    日
                                書記官  吳韻芳
附錄所犯法條：
刑法第320條第1項
意圖為自己或第三人不法之所有，而竊取他人之動產者，為竊盜
罪，處 5 年以下有期徒刑、拘役或 5 百元以下罰金。
中華民國刑法第321 條第1 項
犯竊盜罪而有左列情形之一者，處6 月以上、5 年以下有期徒刑
：
一、於夜間侵入住宅或有人居住之建築物、船艦或隱匿其內而犯
    之者。
二、毀越門扇、牆垣或其他安全設備而犯之者。
三、攜帶兇器而犯之者。
四、結夥三人以上而犯之者。
五、乘火災、水災或其他災害之際而犯之者。
六、在車站或埠頭而犯之者。
附表：
┌─┬──────┬───────┬─────────┬───┐
│編│竊盜之時間  │竊盜之地點    │竊盜經過及竊得之物│遭竊物│
│號│            │              │品                │品所有│
│  │            │              │                  │人    │
├─┼──────┼───────┼─────────┼───┤
│1 │98年5 月16日│高雄市小港區高│以工廠所有手推車將│甲○○│
│  │晚上9 時許  │松地段「高鳳工│行竊物品運出工廠，│      │
│  │            │商」旁之「三協│再以腳踏車載運至莊│      │
│  │            │鐵工廠」      │蓮杏開設之資源回收│      │
│  │            │              │場出售，共竊得圓鐵│      │
│  │            │              │條約28公斤        │      │
├─┼──────┼───────┼─────────┼───┤
│2 │98年5 月18日│同上          │以工廠所有手推車將│同上  │
│  │晚上9 時許  │              │行竊物品運出工廠，│      │
│  │            │              │再以腳踏車載運至莊│      │
│  │            │              │蓮杏開設之資源回收│      │
│  │            │              │場出售，共竊得圓鐵│      │
│  │            │              │條約27公斤        │      │
├─┼──────┼───────┼─────────┼───┤
│3 │98年5 月20日│同上          │以工廠所有手推車將│同上  │
│  │下午3 時許  │              │行竊物品運出工廠，│      │
│  │            │              │再以腳踏車載運至莊│      │
│  │            │              │蓮杏開設之資源回收│      │
│  │            │              │場出售，共竊得圓鐵│      │
│  │            │              │條約45公斤        │      │
├─┼──────┼───────┼─────────┼───┤
│4 │98年5 月26日│同上          │以工廠所有手推車將│同上  │
│  │下午3 時許  │              │行竊物品運出工廠，│      │
│  │            │              │再以腳踏車載運至莊│      │
│  │            │              │蓮杏開設之資源回收│      │
│  │            │              │場出售，共竊得圓鐵│      │
│  │            │              │條約37公斤        │      │
├─┼──────┼───────┼─────────┼───┤
│5 │98年5 月30日│同上          │以工廠所有手推車將│同上  │
│  │下午4 時許  │              │行竊物品運出工廠，│      │
│  │            │              │再以腳踏車載運至莊│      │
│  │            │              │蓮杏開設之資源回收│      │
│  │            │              │場出售，共竊得鐵板│      │
│  │            │              │1 塊約31公斤      │      │
├─┼──────┼───────┼─────────┼───┤
│6 │98年6 月1 日│同上          │逾越甲○○為防範小│同上  │
│  │下午5 時許  │              │偷竊取所架設之圍欄│      │
│  │            │              │，以工廠所有手推車│      │
│  │            │              │將行竊物品運出工廠│      │
│  │            │              │，於98年6 月2 日凌│      │
│  │            │              │晨1 時10分許，騎乘│      │
│  │            │              │竊得之車牌號碼LJV │      │
│  │            │              │－638 號重型機車準│      │
│  │            │              │備前往販售時被查獲│      │
│  │            │              │，共竊得鐵板3 塊約│      │
│  │            │              │94公斤            │      │
├─┼──────┼───────┼─────────┼───┤
│7 │98年6 月1 日│高雄市小港區松│見車牌號碼LJV －  │乙○○│
│  │晚上11時許  │岡路94號騎樓  │638 號重型機車鑰匙│      │
│  │            │              │未拔，而將之騎走  │      │
└─┴──────┴───────┴─────────┴───┘


司法院資訊處製作；財團法人民間司法改革基金會備份。
